# 关于企业法人投资合伙企业，是否应该长期股权投资

提问人：仔仔儿 时间：2018-03-28 07:16:52
观点一：不能将其作为长期股权投资，而应当按照《企业会计准则第 22 号-金融工具的确认和计量》作为金融工具进行核算。其理由为：无论是普通合伙还是有限合伙，因合伙企业不具备独立法人的地位，因此该投资不具有股权的概念，所以不能作为长期股权投资进行核算 观点二：作为长期股权投资，但是后续计量为权益法。《企业会计准则第 2 号―长期股权投资》第五条和第七条分别规定了对子公司投资和无控制、共同控制和重大影响的在活跃市场没有明确的报价，公允价值不能可靠计量的权益性投资应该采用成本法进行后续计量，而对合营企业、联营企业的投资应采用权益法核算。企业法人对合伙企业的投资应该采用权益法进行核算，原因在于：
一方面，《合伙企业法》第二条规定：普通合伙企业由普通合伙人组成，合伙人对合伙企业债务承担无限连带责任，说明普通合伙人对合伙企业有重大影响。《合伙企业法》第二十六条规定：合伙人对执行合伙事务享有同等权利，该条也说明了普通合伙人对合伙企业有重大影响，因此根据长期股权投资权益法的使用范围，应当使用权益法对长期股权投资进行后续计量。另一方面，《合伙企业法》第七十四条的规定：“有限合伙人的自有财产不足清偿其与合伙企业无关的债务的，该合伙人可以以其从有限合伙企业中分取的收益用于清偿；债权人也可以依法请求人民法院强制执行该合伙人在有限合伙企业中的财产份额用于清偿。”对照本规定，企业法人对合伙企业长期投资形成有限合伙人的，同样可以按权益法进行核算。

回答人：chenyiwei
首先应当判断对该合伙企业的投资是否实质上享有或承担其投资运作的风险与报酬，例如是否为实质上享有保本、保底收益承诺的优先级资金；其次，对于确实享有或承担其投资风险的，需进一步分析对该合伙企业有无控制、共同控制或重大影响。这个问题在本版面上已有很多讨论，不能仅仅依据GP/LP的法律上的划分、投资决策委员会席位分配等因素确定，而是要综合分析评价。
对合伙企业具有控制、共同控制或重大影响的，不属于金融资产，应采用类似于长期股权投资的模式，按成本法或权益法核算，对有控制权的合伙企业还应纳入合并报表范围。但在投资方的报表中，因为投资对象不是公司的股权，所以不使用“长期股权投资”这个报表项目，而使用“其他非流动资产”列报。
对合伙企业不具有控制、共同控制或重大影响的，按金融资产核算和列报。

提问人：407543742 时间：2019-04-10 15:34:27
陈老师，现有企业法人持有合伙企业90%份额，为有限合伙人；普通合伙人占10%，合伙协议约定：普通合伙人有权做出关于合伙企业投资的调查、选择、谈判、承诺、监督以及处置的所有相关决策，并执行该等决策，此种情形是否可以判断该企业法人无法控制该有限合伙企业？
谢谢！

回答人：chenyiwei
不能仅仅看出资比例，类似问题在本版面上很多，请自行搜索。